【裁判字號】    98,裁,1882
【裁判日期】    980730
【裁判案由】    營利事業所得稅
【裁判全文】
最  高  行  政  法  院  裁  定
                                      98年度裁字第1882號
上  訴  人  偉智光電科技股份有限公司
代  表  人  甲○○
被 上訴 人  財政部臺北市國稅局
代  表  人  乙○○
上列當事人間營利事業所得稅事件，上訴人對於中華民國98年3
月19日臺北高等行政法院97年度訴字第1244號判決，提起上訴，
本院裁定如下：
    主  文
上訴駁回。
上訴審訴訟費用由上訴人負擔。
    理  由
一、按對於高等行政法院判決之上訴，非以其違背法令為理由，
    不得為之，行政訴訟法第242條定有明文。依同法第243條第
    1項規定，判決不適用法規或適用不當者，為違背法令；而
    判決有同條第2項所列各款情形之一者，為當然違背法令。
    是當事人對於高等行政法院判決提起上訴，如以高等行政法
    院判決有行政訴訟法第243條第1項規定之不適用法規或適用
    不當為理由時，其上訴狀或理由書應有具體之指摘，並揭示
    該法規之條項或其內容；若係成文法以外之法則，應揭示該
    法則之旨趣；倘為司法院解釋或本院之判例，則應揭示該判
    解之字號或其內容；如以高等行政法院判決有行政訴訟法第
    243條第2項所列各款情形為理由時，其上訴狀或理由書應揭
    示合於該條項各款之事實。上訴狀或理由書如未依此項方法
    表明，或其所表明者與上開法條規定不合時，即難認為已對
    高等行政法院判決之如何違背法令有具體之指摘，其上訴自
    難認為合法。
二、緣上訴人係經營其他儀器批發業，民國（下同）93年度營利
    事業所得稅結算申報，原列報營業收入淨額新臺幣（下同）
    191,477,634元、營業成本191,304,668元及營業淨利虧損5,
    079,326元、利息收入3,995,685元、利息支出980,516元。
    經被上訴人初查，以其營業成本中進、銷貨發票未載明數量
    ，致進銷存無法勾稽，乃按該業（行業標準代號：4545-99
    ）同業利潤標準毛利率19％核算營業毛利36,380,750元，減
    除營業費用及損失總額5,252,292元，營業淨利為31,128,45
    8元，因超過按同業利潤標準淨利率11％核算營業淨利21,06
    2,539元，乃核定營業淨利為21,062,539元；又截至93年12
    月31日止，其帳列應收帳款餘額901,946,392元及長期投資
    餘額534,404,224元（原列報575,077,920元及861,269,695
    元，嗣申請更正為901,946,392元及534,404,224元），經通
    知提示相關資料供核，逾期未能提示，遂依營利事業所得稅
    查核準則（下稱查核準則）規定，設算本年度利息收入86,0
    42,266元，加計漏報利息收入13元，核定利息收入為86,042
    ,279元，及利息支出980,516元，應補稅額26,612,975元。
    上訴人對上揭核定項目不服，申請復查，經被上訴人為「追
    認利息支出87,963元，其餘復查駁回」之決定，上訴人仍表
    不服，循序提起行政訴訟。
三、上訴人以原判決違背法令，主張：查核準則第6條有關營利
    事業之帳簿文據之規定，並無包含出貨單、進貨單及現金流
    向等字眼，故無論以文理解釋或體系解釋，帳簿文據並不包
    括出貨單、進貨單及現金流向等資料，上訴人業將當年度之
    相關帳簿文據備齊當庭提出原審供查，原判決卻以上訴人未
    提示出貨單、進貨單及現金流向等資料而認為上訴人未提示
    相關帳簿文據，顯屬解釋錯誤及涵攝錯誤而有判決不適用法
    規或適用不當之違法等語。惟經核其上訴理由，僅泛言原判
    決有不適用法規或適用不當之違法，而非具體表明原判決究
    竟有如何合於不適用法規或適用不當、或有行政訴訟法第24
    3條第2項所列各款之情形，尚難認為已對原判決之如何違背
    法令有具體之指摘。依首揭規定及說明，應認其上訴為不合
    法，應予駁回。
四、據上論結，本件上訴為不合法。依行政訴訟法第249條第1項
    前段、第104條，民事訴訟法第95條、第78條，裁定如主文
    。
中    華    民    國    98    年    7     月    30    日
                    最高行政法院第七庭
                        審判長法官  藍  獻  林
                              法官  廖  宏  明
                              法官  張  瓊  文
                              法官  姜  素  娥
                              法官  林  文  舟
以  上  正  本  證  明  與  原  本  無  異
中    華    民    國    98    年    7     月    30    日
                              書記官  賀  瑞  鸞


司法院資訊處製作；財團法人民間司法改革基金會備份。
